臺灣臺中地方法院刑事判決　　　　　　 96年度中簡上字第4號
上　訴　人　臺灣臺中地方法院檢察署檢察官
被　　　告　甲○○
上列上訴人因被告傷害案件，不服本院臺中簡易庭九十五年度中
簡字第二五五九號中華民國九十五年九月二十五日第一審刑事簡
易判決（聲請簡易判決處刑案號：九十五年度偵字第三○二一號
），提起上訴到院，本院管轄之第二審合議庭判決如下：
    主    文
原判決撤銷。
甲○○傷害人之身體，累犯，處拘役伍拾日，如易科罰金，以銀
元佰元即新臺幣玖佰元折算壹日。
    犯罪事實
一、甲○○前因違反肅清煙毒條例及麻醉藥品管理條例等案件，
    經本院判處有期徒刑三年二月、四月，應執行有期徒刑三年
    五月確定，送監執行，於民國八十五年四月二十六日縮短刑
    期假釋付保護管束，其於假釋期間之八十六年間復因違反肅
    清煙毒條例及麻醉藥品管理條例等案件，經本院判處有期徒
    刑三年二月、四月，應執行有期徒刑三年四月，上訴後，復
    經臺灣高等法院臺中分院駁回上訴確定，前開假釋並經撤銷
    ，送監接續執行，於八十九年七月二十日縮短刑期假釋出監
    ，於九十二年五月三十一日縮刑期滿未經撤銷假釋，刑期以
    已執行完畢論。詎甲○○不知悔悟，於九十四年十二月十五
    日二時三十分，在臺中縣沙鹿鎮○○路天香新村三一號王春
    梅所開設之「梅姊ＫＴＶ」店內，因故與同在該店服務之乙
    ○○發生口角後，竟基於傷害人之身體之犯意，以徒手與乙
    ○○相互拉扯，乙○○因與甲○○拉扯間重心不穩跌倒，造
    成乙○○受有頭皮血腫、腦震盪、左胸挫傷、右上臂及右前
    臂挫瘀傷、左大腿挫瘀傷等傷害。嗣經乙○○報警處理而查
    獲。
二、案經乙○○訴由臺中縣警察局清水分局報請臺灣臺中地方法
    院檢察署檢察官偵查後聲請簡易判決處刑。
    理    由
一、訊據被告甲○○對於前揭犯罪事實均坦承不諱，並據告訴人
    乙○○於警詢及檢察官偵查中指訴明確，復據證人王春梅、
    羅志鵬、柯玉芳於警詢、檢察官偵查中證述明確，且有光田
    綜合醫院沙鹿總院診斷證明書、現場圖、員警職務報告及本
    院九十六年度中簡調字第一三號調解筆錄各一份附卷可憑。
    被告自白核與事實相符，事證明確，其犯行堪以認定。
二、核被告所為，係犯刑法第二百七十七條第一項之傷害罪。查
    被告前因違反肅清煙毒條例及麻醉藥品管理條例等案件，經
    本院判處有期徒刑三年二月、四月，應執行有期徒刑三年五
    月確定，送監執行，於八十五年四月二十六日縮短刑期假釋
    付保護管束，其於假釋期間之八十六年間復因違反肅清煙毒
    條例及麻醉藥品管理條例等案件，經本院判處有期徒刑三年
    二月、四月，應執行有期徒刑三年四月，上訴後，復經臺灣
    高等法院臺中分院駁回上訴確定，前開假釋並經撤銷，送監
    接續執行，於八十九年七月二十日縮短刑期假釋出監，於九
    十二年五月三十一日縮刑期滿未經撤銷假釋，，此有臺灣高
    等法院被告前案紀錄表一份在卷可參，其前受徒刑執行完畢
    ，五年以內故意再犯本件有期徒刑以上之罪，不論依修正前
    之刑法第四十七條，或修正後之刑法第四十七條第一項之規
    定，均構成累犯，對被告而言，並無有利或不利之情形，自
    不生新舊法比較之問題，應逕適用刑法第四十七條第一項規
    定，論以累犯，並加重其刑。原審以被告罪證明確，對被告
    論罪科刑，固非無見；惟本案被告所犯係刑法第二百七十七
    條第一項之傷害罪，為法定最重本刑為三年以下有期徒刑之
    罪，並非專處拘役或專科罰金之罪，自應構成累犯，原審未
    論以累犯，尚有未洽（原審所引用最高法院二十四年上字第
    四四一二號判例意旨，係指本案犯罪前所執行之刑罰如為拘
    役或罰金，本案犯罪即不構成累犯，並非指本案犯罪如處拘
    役或罰金刑時，即無庸論以累犯，併予敘明）；又原審亦未
    及審酌被告於本院審理時業已履行和解條件，本件上訴人以
    告訴人所受傷害非輕，且被告未與告訴人達成和解，原審量
    刑過輕為由，提起上訴，雖無理由，然原判決既有上述可議
    之處，自應予以撤銷改判。爰審酌被告與告訴人乙○○間因
    細故發生爭執，即以徒手相互拉扯，造成告訴人受有前開傷
    害，被告於事發後均坦承犯行，嗣於本院審理理時已全額賠
    償告訴人而達成和解，告訴人亦表示原諒被告等一切情狀，
    量處如主文所示之刑，並諭知易科罰金之折算標準【被告犯
    罪時之刑法第四十一條第一項前段規定：「犯最重本刑為五
    年以下有期徒刑以下之刑之罪，而受六個月以下有期徒刑或
    拘役之宣告，因身體、教育、職業、家庭之關係或其他正當
    事由，執行顯有困難者，得以一元以上三元以下折算一日，
    易科罰金。」，又被告行為時之易科罰金折算標準，修正前
    罰金罰鍰提高標準條例第二條（現已刪除）規定，就其原定
    數額提高為一百倍折算一日，則本件被告行為時之易科罰金
    折算標準，最高應以銀元三百元折算一日，經折算為新臺幣
    後，應以新臺幣九百元折算為一日。惟九十五年七月一日修
    正公布施行之刑法第四十一條第一項前段則規定：「犯最重
    本刑為五年以下有期徒刑以下之刑之罪，而受六個月以下有
    期徒刑或拘役之宣告者，得以新臺幣一千元、二千元或三千
    元折算一日，易科罰金。」比較修正前後之易科罰金折算標
    準，以九十五年七月一日修正公布施行前之規定，較有利於
    被告，則應依刑法第二條第一項前段，適用修正前刑法第四
    十一條第一項前段之規定，定其折算標準】。
據上論斷，應依刑事訴訟法第四百五十五條之一第一項、第三項
、第三百六十九條第一項前段、第三百六十四條、第二百九十九
條第一項前段，刑法第二條第一項前段、第二百七十七條第一項
、第四十七條第一項、修正前刑法第四十一條第一項前段，罰金
罰鍰提高標準條例第一條前段、修正前罰金罰鍰提高標準條例第
二條，現行法規所定貨幣單位折算新臺幣條例第二條，判決如主
文。
中　　華　　民　　國　　96　　年　　 6　　月　　22　　日
　　　　　　　  刑事第六庭  審判長法  官  洪俊誠
                                  法　官　高英賓
                                  法　官　戴博誠
以上正本證明與原本無異。
不得上訴。
  　　　　　　　　　　　　　　　　書記官　林政佑
中　　華　　民　　國　　96　　年　　 6　　月　　22　　日
